【裁判字號】    95,勞抗,22
【裁判日期】    950706
【裁判案由】    確認僱傭關係存在等
【裁判全文】
臺灣高等法院民事裁定                  95年度勞抗字第22號
抗 告 人  甲○○
代 理 人  陳志勇律師
上列抗告人因與相對人榮民工程股份有限公司間確認僱傭關係存
在等事件，對於中華民國95年5月16日臺灣臺北地方法院95年度
勞訴字第92號裁定提起抗告，本院裁定如下：
    主  文
抗告駁回。
抗告費用由抗告人負擔。
    理  由
一按提起民事訴訟應依民事訴訟法關於訴訟費用之規定繳納裁判
  費，此為必須具備之程式，且為法院應依職權調查之事項。又
  確認僱傭關係存在或不存在之訴，其訴訟標的應屬財產權訴訟
  ，其訴訟標的價額，應以其因起訴主張之法律關係所受利益之
  客觀價額為準；即應以僱傭關係存續期間之收入總數為準，期
  間未確定者，應推定其存續期間，推定存續期間時，原則上算
  至勞工滿60歲時止，如推定之存續期間逾10年者，應以10年計
  算，此觀民事訴訟法第77條之1第2項、第77條之10規定自明。
二抗告意旨略以：伊於原審係請求確認與相對人間僱傭關係存在
  ，及命相對人自民國95年4月1日起至抗告人復職之日止按月給
  付薪資；則伊何時得以復職尚無法確定，亦無從推定其存續期
  間，自屬訴訟標的不能核定之情形，應依民事訴訟法第77條之
  12規定核定訴訟標的價額，詎原審推定該僱傭關係存續期間為
  十年，據以核定應徵第一審裁判費為新臺幣（下同）49,510元
  ，尚有未合。又原審雖以95年度救字第96號裁定駁回伊訴訟救
  助之聲請，惟伊既已對該駁回裁定提起抗告，原審自不得於駁
  回聲請訴訟救助之裁定確定前，以伊未遵期繳費為由，而駁回
  伊所提起之訴云云。
三惟查，本件抗告人於原審起訴聲明係以：(一)確認僱傭關係存在
  ；(二)命相對人給付81,540元；(三)命相對人自95年4月1日起至抗
  告人復職之日止，按月於當月8日給付40,770元。又本件訴訟
  標的雖有確認僱傭關係存在及薪資給付請求權二者，惟自經濟
  上觀之，其訴訟目的一致，不超出終局標的範圍，訴訟標的之
  價額，應依民事訴訟法第77條之2第1項之規定，以其中價額最
  高者定之。是揆諸首揭說明，抗告人請求確認僱傭關係存在部
  分，係因未確定存續期間之定期收益涉訟，且其生於民國59年
  8月9日（原法院北勞調字卷第11頁），則經推定上開僱傭關係
  之存續期間顯已逾10年，是應以抗告人所主張一年薪資總和之
  10倍為計算，核此部分之訴訟標的價額為4,892,400元（40,77
  0×12×10＝4,892,400）；另抗告人請求自95年4月1日起至其
  回復工作之日止，按月給付薪資40,770元部分，亦係因未確定
  存續期間之定期收益涉訟，惟此部分訴訟標的金額應不高於上
  開確認僱傭關係存在部分之訴訟價額。綜上，原審核定本件訴
  訟標的價額為4,892,400元，裁定應徵第一審裁判費49,510元
  ，核無不合。至原裁定限抗告人補繳裁判費之5日期間部分，
  僅於該駁回訴訟救助之裁定確定前停止進行，且為法院於訴訟
  程序中依職權所為之裁定，非抗告人所得任意指摘，況原審亦
  未裁定駁回其訴，抗告人據民事訴訟法第109條之1規定，提起
  抗告，自屬無理由。抗告意旨指摘原裁定不當，求予廢棄，為
  無理由，爰裁定如主文。
中    華    民    國    95    年    7     月    6     日
                      勞工法庭審判長法  官  沈方維
                                    法  官  張競文
                                    法  官  湯美玉
正本係照原本作成。
本裁定除以適用法規顯有錯誤為理由，並經本院許可外，不得再
抗告。如提起再抗告，應於收受後10日內委任律師為訴訟代理人
向本院提出再抗告狀。並繳納再抗告費新台幣１千元。
中    華    民    國    95    年    7     月    7     日
                                    書記官  賴淑真


司法院資訊處製作；財團法人民間司法改革基金會備份。
